【裁判字號】    92,上訴,2741
【裁判日期】    921209
【裁判案由】    偽造文書等
【裁判全文】
臺灣高等法院刑事判決                          九十二年度上訴字第二七四一號
    上  訴  人  臺灣臺北地方法院檢查署檢察官
    上  訴  人
    即  被  告  甲○○
右上訴人因被告偽造文書等案件，不服臺灣臺北地方法院九十二年度訴字第一一０號
，中華民國九十二年六月二十四日第一審判決（起訴案號：臺灣臺北地方法院檢察署
九十年度偵字第一六六二０號），提起上訴，本院判決如左：
    主  文
上訴駁回。
    事  實
一、緣前國家安全局（以下稱國安局）總務室出納組上校組長劉冠軍（另案由高等軍
    事法院檢察署辦理），於民國（下同）八十九年三月間，以借用帳戶在群益證券
    股份有限公司（以下稱群益證券）買賣股票，並於交易金額逾新臺幣（下同）五
    百萬元時，可將所獲贈品轉送顏邦玉之子蘇志偉使用為由，向友人顏邦玉商借帳
    戶使用。顏邦玉遂透過熟人通知群益證券派員會同該公司交割銀行─世華商業銀
    行忠孝分行（設臺北市○○○路○段二九三號，以下稱世華銀行忠孝分行）之承
    辦人員，前往蘇志偉工作地點之華南商業銀行民生分行，為其辦理開戶手續，而
    於八十九年三月三十日，申請開立第000000000000帳號活期儲蓄存
    款帳戶，旋即由蘇志偉將前開帳戶之存摺、印章，交顏邦玉轉借劉冠軍，劉冠軍
    並自同年四月八日起開始匯款使用帳戶。嗣自八十九年五月間起，劉冠軍因涉嫌
    洗錢防制法等案件，經法務部調查局及國安局政風處約談後，於八十九年九月三
    日間偷渡出境，其妻孟雯華則偕子會同劉冠軍之父於翌（四）日搭機離臺，前開
    以蘇志偉名義所開立之帳戶存摺及印章，則由孟雯華於離臺前交予甲○○保管，
    並囑其用以代繳臺北市○○區○○路及恆光路等房屋之稅金及水、電等各項費用
    支出。詎被告於持有、管理前開帳戶期間內，因需款週轉，竟基於意圖為自己不
    法所有之概括犯意，先後於九十年一月十七日及同年二月六日，逾越劉冠軍夫婦
    之授權範圍，連續持蘇志偉印章，至世華銀行忠孝分行填載取款憑條，盜蓋蘇志
    偉印章於存戶簽章欄內，偽造各該取款憑條，持交櫃臺承辦人員領取款項而行使
    之，足生損害於蘇志偉、劉冠軍，並依序侵占帳戶內之存款各三十六萬元及四十
    九萬元，供己使用。
二、案經法務部調查局臺北市調查處報請臺灣臺北地方法院檢察署檢察官偵查起訴。
    理  由
壹、有罪部分：
  一、訊據被告甲○○固坦承於右揭時、地，有以蘇志偉名義填製取款憑條，領取銀
      行存款供己使用之事實，惟矢口否認有何行使偽造私文書、侵占等犯行，辯稱
      其因受託為劉冠軍進行裝潢工程時，將應得工程款報酬委由劉冠軍進行股票投
      資，而劉冠軍在出國前將蘇志偉之前開帳戶存摺、印章，是劉冠軍欠伊錢要還
      伊，劉某說要伊自已領，伊可以使用，並非為劉冠軍持有該帳戶內之款項云云
      。
  二、經查，被告前後於九十年一月十七日及同年二月六日，前往世華銀行忠孝分行
      ，填製取款憑條，並蓋用其管領中之蘇志偉印章，依序提領前開帳戶內之款項
      各三十六萬元及四十九萬元之事實，業據被告供認不諱，復有取款憑條及九十
      年二月六日銀行監視器所攝得被告提款時之翻拍照片等件附卷可稽。而劉冠軍
      所有前開帳戶係以蘇志偉名義申請開戶後，即交由顏邦玉轉借劉冠軍使用，亦
      據蘇志偉、顏邦玉於調查局陳明在卷，且互核相符，並有世華銀行印鑑卡及存
      款明細分戶帳等件附卷可稽。而八十九年九月初某日，劉冠軍之妻孟雯華在出
      國（同年月四日）前，將右揭帳戶之存摺及印章，交付被告持有保管，囑其代
      為處理臺北市○○區○○路及恆光街之房屋水、電與稅款等費用支出等情，亦
      據被告於法務部調查局調查及檢察官偵查中坦供承稱：「孟雯華出國前，將該
      蘇志偉帳戶之存摺及印鑑交給我，要我代繳房子（包括秀明路、恆光街房子）
      稅金、水電等費用，後因我急需用錢，乃於上述時間（指九十年一月十七日及
      九十年二月六日），前往世華銀行忠孝分行分別提領借用三十六萬及四十九萬
      元，作為週轉之用，這件事劉冠軍及他太太孟雯華都不知道」（見八十九年度
      他字第四五六一號偵查卷第二二三頁調查局筆錄），「（帳戶存摺及印章）係
      劉冠軍之太太，在出國前交予我的，包括秀明路透天厝之鑰匙，及『蘇志偉』
      之存摺、印章」、「（為何將存摺交予你？）係他託我保管的」（見同前卷第
      二三二頁偵查筆錄）等語綦詳。被告於原審及本院審理時，雖均翻異前詞，辯
      稱：帳戶內之款項係劉冠軍將被告工程應收款項，用以投資後所得利益交付返
      還款項云云，然其所辯不惟與前其所述：「（臺北市○○區○○路二段一二九
      巷二五號房屋之裝修費用）僅由我買材料，叫工人採實作實算方式，我則以拿
      月薪方式於裝修完工後，一次拿他（指劉冠軍）三十六萬元監工費，工程費劉
      冠軍陸續分三、四次以支票支付給我，我則以該款支付工料費用」之工資給付
      過程不符（見同前偵查卷第二０九頁），且以被告自承「... 至八十九年初因
      公司業務萎縮，我乃以自行承包零星小工程為業，但收入仍不夠糊口，乃自九
      十年初起業營通訊業務（代辦手機門號）迄今」（見同前偵查卷第二一四頁背
      面）之經濟狀況而言，若於八十九年九月初即受領劉冠軍所交付帳戶內之投資
      收益一百二十八萬四千七百零二元，自當妥為運用，縱無支出必要，亦應轉入
      自己帳戶以求財產關係之安定，豈有將逾百萬元之資金，任意閒置於不相識之
      第三人（蘇志偉）帳戶之可能？遑論該帳戶於八十九年三月三十日開戶完成後
      ，即於同年四月八日匯入八百九十一萬三千元用以買賣股票，其後之買賣金額
      亦多在百萬元以上，有帳戶往來紀錄資料在卷可憑，更與被告所辯之修繕報酬
      金額相去甚遠，顯非劉冠軍用以操作被告投資款項之帳戶，應無給付作為被告
      投資收益之可能。參以被告住處確經搜索扣得臺北市○○區○○路三六號二、
      三樓（登記名義人為劉冠軍之弟劉冠章）辦理復水之費用收據，有搜索扣押筆
      錄及臺北市自來水事業處用戶繳費收據等件在卷足憑；故被告所辯：該帳戶內
      款項，為劉冠軍給予被告之投資報酬云云，實不足以採信，其於調查及偵查中
      所述係受託保管帳戶存摺及印章等語，應與事證相符，堪予採認。次查，被告
      盜用蘇志偉印章，填製取款憑條提領款項時，未經劉冠軍夫婦同意、授權，所
      提領款項亦係供其個人使用，此據被告供明在卷；因認被告就所提領之款項，
      顯有易持有為所有之侵占意圖甚明。本件事證明確，被告犯行洵堪認定。
  三、核被告所為，係犯刑法第二百十六條、第二百十條之行使偽造私文書罪及同法
      第三百三十五條第一項之侵占罪。被告以蘇志偉名義填載取款憑條，持以提領
      款項之行使偽造私文書部分，雖未經檢察官起訴，然與起訴之侵占部分，具有
      牽連犯之裁判上一罪關係，為起訴效力所及，並經原審及本院諭知該部分所犯
      法條，自得併予審理，並此敘明。而被告盜用印章為偽造私文書之部分行為，
      其偽造私文書之低度行為，則為行使之高度行為所吸收，均不另論罪。又被告
      前後二次行使偽造私文書及侵占犯行，各係時間緊接且犯罪構成要件相同，顯
      係分別基於概括犯意反覆為之，應依連續犯之規定各論以一罪，並均依法加重
      其刑；又所犯前開二罪間，有方法結果之牽連犯裁判上一罪關係，應從一重之
      行使偽造文書罪處斷。
  四、原審因認被告罪證明確，引用刑法第五十六條、第二百十六條、第二百十條、
      第三百三十五條第一項、第五十五條，罰金罰鍰提高標準條例第一條前段之規
      定，並審酌被告犯罪之動機、及其明知劉冠軍因涉案偷渡出境，仍起意侵占所
      持有之款項，金額總計達八十五萬元，事後推翻前供狡詞卸責，未見悔意等一
      切情狀，量處有期徒刑八月，以資懲戒。至於被告偽造之取款憑條，業經向世
      華銀行提出行使，而非被告所有之物，盜用蘇志偉印章所製作之印文，則非偽
      造，均不予宣告沒收，附予敘明。核其認事用法爰無不合，量刑亦屬妥適，上
      訴人即被告上訴意旨仍執前詞否認犯罪，指摘原判決不當，請求撤銷改判，洵
      無理由，此部分上訴應予駁回。
貳、無罪部分：
一、公訴意旨另以：被告前於某建設公司任職時，結識前往購屋之劉冠軍，雙方時有
    往來。緣劉冠軍自民國八十三年間開始承辦國安局「奉天」情報專案經費，竟基
    於意圖為自己不法所有之概括犯意，自八十四年間起，迄八十九年五月間業務移
    交時止，利用該項經費收支並未納入國安局正常內部控管機制，連續挪用公款，
    以「未經核准私自辦理定期存款」及「匿報利息」之方式，先後侵占職務上所保
    管國安局以「劉治平」等人名義存放在中國農民銀行（以下稱農民銀行）之「奉
    天」情報專案之經費、孳息，不法所得合計多達新台幣（下同）一億九千二百餘
    萬元（涉嫌貪污部分另由高等軍事法院檢察署偵辦），均用於購置豪宅、名車及
    投入股市買賣股票等。八十七年四月間，劉冠軍購置坐落在臺北市○○區○○路
    一段一二九巷二五號一樓之別墅，委託甲○○代為整修裝潢，雙方交往更為熱絡
    。八十八年十月間，劉冠軍以貪污侵占之贓款向北都汽車股份有限公司（以下稱
    北都汽車公司）訂購凌志（LEXUS）RX300型、牌號ＤＺ─一四二二號自小客車一
    輛，車款一百七十六萬五千元，劉冠軍於八十八年十月二十六日刷卡預付訂金三
    萬元，另於八十九年一月十七日自農民銀行營業部（即國安局專案經費所存銀行
    ）以孟雯華名義匯款一百七十三萬五千元至車商帳戶，旋於翌（十八）日領車。
    嗣於八十九年三月初，劉冠軍指示其出納組組員卓昶廷攜現金九百七十一萬餘元
    至世華銀行建成分行，存入同組上尉組員陳珮玨所開設之帳戶內（卓、陳二人涉
    嫌犯罪部分，亦由高等軍事法院檢察署偵辦中），經銀行依法通報法務部調查局
    洗錢防制中心，發現與帳戶有關之人員均係國安局軍職人員，乃由法務部調查局
    於同年五月二十三日派員訪談劉冠軍及陳珮玨；同年五月二十五日，國安局出面
    協調，以國安局業務涉及國家機密為由，由調查局自行將相關資料移請國安局續
    查，嗣經國安局政風處約談並比對劉冠軍等涉案相關人之財產資料，於同年六月
    十八日以「劉員業管經費無短缺，無侵占公款之情事」為由簽結全案，翌（十九
    ）日國安局政風處長並率督察至調查局說明查處結果。劉冠軍於調查前，原已報
    准於同年六月十五日提前退伍，惟於調查期間經協調暫緩辦退，嗣經國安局簽結
    全案後，劉冠軍旋即簽奉准於同年七月十五日退伍。然因本案調查、簽結過程疑
    竇甚多，同年七月初，立法委員張清芳以其獲得之資訊在立法院提出質詢，認為
    其中疑有「宗教洗錢」情事，在新聞媒體大肆披露下，監察委員即分案調查有無
    弊端情事，國安局乃對外表示願意接受司法權責機關調查，並於同年七月八日命
    劉冠軍緩退，同時法務部調查局臺北市調查處亦立案展開調查。惟劉冠軍口頭雖
    佯示願意配合調查，卻委由陳勇松律師代向國安局繼續請假，私下並向甲○○借
    用門號0000000000號行動電話對外連絡，以避追查，同時四處奔走，
    期能化解無事，然因各界質疑聲浪不斷，劉冠軍自忖終難擺平，又擔心貪污事發
    ，重刑難免，遂起意變賣財產偷渡國外，以逃避刑責。其明知對於未完成兵役義
    務之現役軍人，未經國防部或其授權之單位核准，境管機關應禁止其出國，惟其
    仍於同年九月三日上午，由不詳之人載送至新竹縣竹北市附近，同日上午九時至
    十時間，在新竹市南寮漁港搭乘不詳之漁船偷渡出國，同日下午抵達大陸地區（
    劉冠軍違反入出國及移民法部分，於不起訴處分後另移高等軍事法院檢察署偵辦
    ）；翌（四）日上午，劉冠軍之妻孟雯華（另案通緝中）亦隨後搭機出境至日本
    。八十九年九月六日，調查局有關劉冠軍案之調查報告由法務部送交臺灣臺北地
    方法院檢察署檢察官分案偵查並調閱相關銀行帳證資料過濾比對，發現劉冠軍在
    農民銀行每次提領匯款時間，與前述「劉治平」帳戶進出時間有高度重疊狀態，
    再依據「劉治平」之相關資料追查結果，發現劉冠軍疑有利用「劉治平」帳戶貪
    污洗錢情事，乃於同年九月二十六日，會同高等軍事法院檢察署檢察官指揮臺北
    市調查處搜索國安局相關處所，並查出劉冠軍所使用之前開行動電話號碼，經調
    閱通聯紀錄，始查覺劉冠軍已於月初偷渡出境。另被告於八十九年七月底，在劉
    冠軍接受調查期間，受劉冠軍委託，將劉冠軍以貪污犯罪取得金錢購得之前述牌
    號ＤＺ─一四二二號自小客車藏匿於新竹縣竹北市老家；同年九月十五日，甲○
    ○明知劉冠軍因涉案已經逃亡大陸，仍經由其弟曾木營所認識之不詳車商介紹，
    以一百五十萬元代價，將前開自小客車牙保出售予不知情之邱創洲。同年九月二
    十七日即臺灣臺北地方法院檢察署會同軍事檢察官搜索國安局之翌日，被告將賣
    車所得一百四十萬元暗藏於行李箱內，搭機出境至大陸上海市，在上海火車站將
    現款交予劉冠軍，供作其逃亡費用，為劉冠軍洗錢，亦使之隱避。因認被告涉有
    洗錢防制法第九條第一項之洗錢及刑法第一百六十四條第一項之使犯人隱避罪等
    語。
二、按犯罪事實應依證據認定之，無證據不得推定其犯罪事實，不能證明被告犯罪者
    ，應諭知無罪之判決，刑事訴訟法第一百五十四條、第三百零一條第一項定有明
    文。又洗錢防制法所規定之「洗錢」行為，除指「一、掩飾或隱匿因自己重大犯
    罪所得財物或財產上利益者。二、掩飾、收受、搬運、寄藏、故買或牙保他人因
    重大犯罪所得財物或財產上利益者。」外；其所稱「因犯罪所得財物或財產上利
    益」之行為客體，亦須為「一、因犯罪直接取得之財物或財產上利益。二、因犯
    罪取得之報酬。三、因前二款所列者變得之物或財產上利益。」始足當之，此觀
    之洗錢防制法第二條、第四條之規定甚明。故洗錢防制法所規定之「洗錢」客體
    ，必限於因犯罪所直接取得之財物、利益、報酬，或因該犯罪所得財物、利益及
    報酬變得之物或利益始足當之，並非完全剝奪涉有同法第三條重大犯罪者之全部
    財產處分權。
三、訊據被告堅決否認有何洗錢及使劉冠軍隱避之犯行，辯稱八十九年七、八月間劉
    冠軍向其借用證件，表示欲辦理電話使用，因其所有機號0000000000
    號行動電話鮮少使用，且劉冠軍以前也曾借伊電話，所以就直接借予劉冠軍使用
    ，算還他一個人情，並不知劉冠軍使用電話之目的；至於ＤＺ─一四二二號自用
    小客車，因劉冠軍要出國表示沒有地方可放，所以寄放在伊竹北老家，因車子放
    久會折舊，所以劉冠軍將車出售，其後則依其妻孟雯華之指示，將售車款項交付
    其所指定之人，並非帶往大陸交付劉冠軍，該車主係孟雯華，且伊亦不知該車購
    買時款項之來源，何有洗錢之犯行，及伊亦無意使之劉冠軍隱避等語。
四、經查，右揭車牌號碼ＤＺ─一四二二號凌志（LEXUS）RX300型自用小客車一輛，
    係由劉冠軍之妻孟雯華向北都汽車公司所購買，總價一百七十六萬五千元，付款
    方式為：訂金三萬元，於八十八年十月二十六日，由劉冠軍以刷卡方式給付；餘
    款一百七十三萬五千元，於八十九年一月十七日，由孟雯華以匯款方式匯至北都
    汽車公司第一商業銀行八德分行帳戶（帳號00000000000號），有訂
    購合約書、車籍資料及交車程序表（見法務部調查局臺北市調查處卷宗第六三至
    六五頁）、刷卡簽單及匯款申請書（見九十年度偵字第一六六二０號偵查卷第八
    、九頁）等件附卷可稽，並經證人即北都汽車公司業務代表陳柏棟證述在卷，是
    該車車主為孟雯華並非劉冠軍，先予敘明。次查，孟雯華購車餘款之匯款銀行─
    中國農民銀行，雖經公訴人認定為國安局專案經費所存銀行，然核卷附存戶名稱
    為趙存國（國安局會計長）之中國農民銀行帳戶中，並無前開購車尾款之轉帳匯
    款紀錄，且自八十八年十月二十六日（交車程序表所記載之訂購日期）至八十九
    年一月十七日（匯款日）間，亦無與前開購車尾款金額相當之提款記錄，合計該
    帳戶於右揭期間內之支出總和，復未及四十萬元，更與匯款金額相去甚遠，自不
    足以認定該帳戶與前開購車款項之來源間有何關聯。換言之，本件匯款銀行雖與
    國安局之存款銀行相同，仍不足以推論孟雯華購買車牌號碼ＤＺ─一四二二號凌
    志（LEXUS）RX300型自用小客車之款項來源，與公訴人所指劉冠軍侵占「奉天」
    情報專案之經費、孳息有關，自難認定前開車輛為劉冠軍以犯罪取得財物所變得
    之物；況且劉冠軍夫婦購買該車，被告既未參與，如何知悉其資金與犯罪所得財
    物之關係，事後被告雖牙保出售該車，亦難認為被告有洗錢犯行。
五、次按，刑法第一百六十四條之使犯人隱避罪，以明知其為犯人而使之隱避為條件
    ，所謂使之隱避，必須有指使或指示隱避之意旨始屬相當，若對其是否確為犯人
    尚在疑似之間，因不注意其行動，致被乘機隱避者，尚不能繩以使犯人隱避之罪
    （最高法院二十四年上字第三五一八號判例、八十九年度台上字第一一八一號判
    決參照）。本件公訴人雖認劉冠軍係自八十四年間起至八十九年五月業務移交時
    止，連續挪用職務上所保管之「奉天」情報專案經費及孳息一億九千二百餘萬元
    ，涉嫌貪污而於八十九年九月三日逃匿偷渡出境，惟其案發經過乃源於八十九年
    三月初，劉冠軍指示其出納組組員卓昶廷攜現金前往世華銀行建成分行存入同組
    組員陳珮玨之帳戶時，經銀行依法通報法務部調查局洗錢防制中心，發覺有異，
    而於同年五月二十三日派員對劉冠軍及陳珮玨進行訪談，嗣於同年五月二十五日
    ，國安局以涉及國家機密為由，出面協調將案件由調查局移送國安局續查，並經
    國安局在同年六月十八日以無侵占公款情事為由，簽結全案，翌（十九）日由國
    安局政風處長率督察至調查局說明查處結果，至同年七月間，因立法委員以有「
    宗教洗錢」之疑，在立法院提出質訊，經媒體報導後，由監察委員分案調查，國
    安局始表示願意接受司法權責機關調查，而由法務部調查局臺北市調查處立案調
    查，此據公訴人起訴書內所載明。是以被告供承其於八十九年六、七月間將00
    00000000號行動電話借予劉冠軍使用（見法務部調查局臺北市調查處調
    查案卷第三三頁），及該行動電話之租用起始日為八十九年一月二十五日（見八
    十九年度他字第四五六一號偵查卷第一三三頁）等時間點觀之，均不足以劉冠軍
    於八十九年九月間持續使用該行動電話逃避追查及其事後偷渡出境之事實，用以
    推定被告於提供電話予劉冠軍使用時，已明知其為犯人，並有使之隱避之犯罪故
    意。又被告係於八十九年九月十五日，以一百五十萬元之價格，將前開ＤＺ─一
    四二二號之凌志（LEXUS）RX300型自用小客車一輛，售予邱創洲，並於同日收取
    定金一百萬元，翌（十六）日收取尾款五十萬元，有買賣契約書一件附卷可稽（
    見法務部調查局臺北市調查處調查案卷第六六頁），故依公訴人所述劉冠軍之偷
    渡情節，其當時早已逃匿出境，被告縱有依其指示交付售車款項，亦難謂有「『
    使之』隱避」之「指使」或「指示」行為。遑論本件被告除自白交付售車款項予
    劉冠軍外，始終否認協助其偷渡及隱避；又其於調查局訊問時先供稱：「他（指
    劉冠軍）跟我約在北二高芎林交流道下碰面，我將一百五十萬元現金交給他之後
    ，就不曾再見到劉冠軍，也沒有再聯絡」、「和劉冠軍在星期一中午在芎林交流
    道碰面把錢給他。... 我與劉冠軍聯絡是0000000000行動電話，給他
    錢的日期應是九月十八日」（見法務部調查局臺北市調查處調查案卷第二六、二
    七頁）；復改稱「八十九年九月十六日我幫劉冠軍處理車子後得款一百五十萬，
    隨即與在加拿大多倫多的孟雯華聯絡，孟雯華要我跑一趟大陸，把車款親手交給
    他先生劉冠軍，至於何時何地見面，她會替我聯絡劉冠軍，我即委託鄉野旅行社
    訂購經澳門赴上海的來回機票，於八十九年九月二十七日出發赴上海與劉冠軍碰
    面... 」、「孟雯華是在加拿大以傳真方式，告知我如何與劉冠軍在上海碰面」
    、「我到上海後再打電話到加拿大多倫多與孟雯華聯絡，約定於八十九年九月二
    十六日傍晚四、五點與劉冠軍在上海火車站碰面... 」（見同前調查卷第四一、
    四二頁）云云。所述交付款項之時間、地間均有未合，且前開00000000
    00號行動電話，自八十九年九月三日起之發話及受話地點均在大陸地區，並自
    同年月五日起無通話紀錄，有臺灣大哥大股份有限公司函（附通聯紀錄）一件附
    卷可稽（見八十七度他字第四五六一號偵查卷第一三二至一四三頁），核與被告
    自白於八十九年九月十八日以前開電話與劉冠軍聯絡，並在芎林交流道下碰面等
    語不符；又被告係於八十九年九月二十五日委託鄉野旅行社訂購八十九年九月二
    十七日上午十時五分之班機出國，轉機後抵達上海時間約為同日下午二時五十五
    分，有購票確認單一件附卷可稽，其所述於八十九年二月二十六日傍晚在上海火
    車站與劉冠軍碰面云云，更與前開行程有違，被告該部分自白堪難採信。
六、此外，復查無其他積極證據足證被告涉有公訴人所訴之洗錢及使犯人隱避行為，
    公訴人此部分起訴事實即難證明，按依「罪疑惟輕」原則，自應為被告有利之認
    定。原審因認被告此部分起訴事實罪證不足，而為被告無罪之諭知，核無不合，
    檢察官上訴意旨仍執前詞，指摘原判決不當，請求撤銷改判，非有理由，上訴應
    予駁回。
據上論斷，應依刑事訴訟法第三百六十八條，判決如主文。
本案經檢察官陳文琪到庭執行職務。
中      華      民      國    九十二    年      十二    月      九      日
                              臺灣高等法院刑事第十六庭
                                  審判長法  官  許  增  男
                                        法  官  許  錦  印
                                        法  官  周  煙  平
右正本證明與原本無異。
如不服本判決，應於收受送達後十日內向本院提出上訴書狀，其未敘述上訴之理由者
並得於提起上訴後十日內向本院補提理由書（均須按他造當事人之人數附繕本）。
                                        書記官  蕭  麗  珍
中      華      民      國    九十二    年     十二     月     十二     日


司法院資訊處製作；財團法人民間司法改革基金會備份。
